臺灣士林地方法院刑事判決
111年度簡上字第115號
上  訴  人
即  被  告  趙柏凱


上列上訴人即被告因竊盜案件，不服本院內湖簡易庭於中華民國
111年4月28日所為110年度湖簡字第420號第一審刑事簡易判決（
聲請簡易判決處刑案號：110年度偵字第17761號），提起上訴，
本院管轄第二審之合議庭判決如下：
    主  文
上訴駁回。
趙柏凱緩刑貳年。
    事實及理由
一、本案經本院審理結果，認原審以上訴人即被告趙柏凱先後犯
    刑法第320條第1項竊盜罪，並審酌被告未能尊重他人所有權
    財產概念，數次竊取他人財物，應予非難，惟念其犯後坦承
    犯行，態度尚可，兼衡其犯罪之犯罪情節、所生損害，與其
    生活及經濟狀況、素行及智識程度等一切情狀，分別量處如
    罰金新臺幣（下同）2萬元、5千元，定其應執行之刑為罰金
    2萬元，並均諭知如易服勞役，以1000元折算1 日，其認事
    用法均無違誤，量刑亦屬適當，應予維持，除證據部分應補
    充：「被告於本院第二審審理時之自白」外，餘均引用如附
    件第一審刑事簡易判決書所記載之事實、證據及理由。
二、被告上訴意旨略以：我已依告訴人提出之條件捐款，請求給
    予緩刑機會等語。經查，原判決於量刑時，業已審酌刑法第
    57條各款所列情形，為科刑輕重標準之綜合考量，縱未及審
    酌被告於原審判決後於捐款予公益團體之犯後態度之量刑因
    子，然經與其他量刑因子綜合考量後，認其所為刑之量定，
    並未逾越法定刑度，亦無明顯失出失入之情形，核與罪刑相
    當原則無悖，是被告此部分上訴理由，為無理由，應予駁回
    。
三、末查，被告未曾因故意犯罪受有期徒刑以上刑之宣告乙節，
    此有臺灣高等法院被告前案紀錄表存卷可考，其因一時失慮
    ，致罹刑典，犯後亦坦承犯行，告訴人於原審審理時具狀表
    示：如被告捐款至少1萬5千元予家扶基金會，即同意法院給
    予被告緩刑之機會等語，有告訴人111年1月14日之刑事陳報
    狀可參（見本院110年度湖簡字第420號卷第29頁），被告嗣
    於111年5月6日捐款3萬元給公益團體「齊柏林之友」，雖未
    捐款至告訴人指定之公益團體，惟告訴人仍表示願給被告緩
    刑之機會等情，亦有捐款記錄查詢、本院公務電話記錄在卷
    可憑（見本院111年度審簡上字第33號卷第15頁，本院111年
    度簡上字第115號卷第59頁），足見被告犯後態度尚佳，頗
    具悔意，本院衡酌上情，認被告經此偵審程序及科刑教訓後
    ，應當知所警惕，信無再犯之虞，前開所宣告之刑以暫不執
    行為適當，爰依刑法第74條第1 項第1 款之規定，併予宣告
    緩刑2 年，以啟自新。
　據上論斷，應依刑事訴訟法第455 條之1 第1 項、第3 項、第
  368 條、第373條，判決如主文。
本案經檢察官陳彥章聲請以簡易判決處刑，檢察官張尹敏到庭執
行職務。
中　　華　　民　　國　　111 　年　　11　　月　　10　　日
            刑事第一庭審判長法  官　楊秀枝
　　　　　　        　　　　法  官  謝當颺
　　　　　　　　　        　法  官  陳孟皇
以上正本證明與原本無異。
本判決不得上訴。　　　　　　　　　　
                            書記官  張嫚凌
中　　華　　民　　國　　111 　年　　11　　月　　14　　日
附錄本案論罪科刑法條：
刑法第320條第1項
意圖為自己或第三人不法之所有，而竊取他人之動產者，為竊盜
罪，處5 年以下有期徒刑、拘役或50萬元以下罰金。
附件：
臺灣士林地方法院刑事簡易判決
110年度湖簡字第420號
聲  請  人  臺灣士林地方檢察署檢察官
被      告  趙柏凱



上列被告因竊盜案件，經檢察官聲請以簡易判決處刑（110年度
偵字第17761號），本院判決如下：
    主  文
趙柏凱犯竊盜罪，處罰金新臺幣貳萬元，如易服勞役，以新臺幣
壹仟元折算壹日；又犯竊盜罪，處罰金新臺幣伍仟元，如易服勞
役，以新臺幣壹仟元折算壹日。應執行罰金新臺幣貳萬元，如易
服勞役，以新臺幣壹仟元折算壹日。
    事實及理由
一、本件犯罪事實、證據及應適用之法條，均引用檢察官聲請簡
    易判決處刑書之記載（如附件）。
二、爰審酌被告未能尊重他人所有權財產概念，數次竊取他人財
    物，應予非難，惟念其犯後坦承犯行，態度尚可，兼衡其犯
    罪之犯罪情節、所生損害，與其生活及經濟狀況、素行及智
    識程度等一切情狀，分別量處如主文所示之刑，並均諭知易
    服勞役之折算標準，併定其應執行之刑及易服勞役之折算標
    準，以示懲儆。至被告竊得之財物，業據被害人立據領回，
    本件被告犯罪所得既已實際合法發還被害人，爰依刑法第38
    條之1第5項規定，不予宣告沒收或追徵其價額，附此敘明。
三、依刑事訴訟法第449條第1項前段、第3項、第454條第2項，
    刑法第320條第1項、第42條第3項前段、第51條第7款，刑法
    施行法第1條之1第1項，逕以簡易判決處如主文所示之刑。
四、本案經檢察官陳彥章聲請以簡易判決處刑。
五、如不服本判決，應於判決送達後20日內，向本院提出上訴狀
    （應附繕本），上訴於本院合議庭。
中　　華　　民　　國　　111 　年　　4 　　月　　 28 　日
                  內湖簡易庭  法  官  林銘宏
以上正本證明與原本無異。
告訴人或被害人對於判決如有不服，具備理由請求檢察官上訴者
，其上訴期間之計算，係以檢察官收受到判決正本日期為準。
中　　華　　民　　國　　111 　年　　4 　　月　　28　　日
                              書記官  許秋莉
附錄本案論罪科刑法條：
刑法第320條第1項
意圖為自己或第三人不法之所有，而竊取他人之動產者，為竊盜
罪，處5 年以下有期徒刑、拘役或50萬元以下罰金。
　
附件：
臺灣士林地方檢察署檢察官聲請簡易判決處刑書　
                                    110年度偵字第17761號
　　被　　　告　趙柏凱　
上列被告因竊盜案件，業經偵查終結，認宜聲請簡易判決處刑，
茲將犯罪事實及證據並所犯法條分敘如下：
    　　犯罪事實
一、趙柏凱意圖為自己不法之所有，基於竊盜之犯意，於如附表
    所示時間，在臺北市○○區○○○路0段00○0號花庭園藝坊
    ，趁四下無人之際，徒手竊取如附表所示之財物，得手後藏
    放隨身攜帶之提袋內，未經結帳即行離去。嗣該園藝坊店長
    余朱秀玲發覺遭竊，於民國110年8月25日攔阻趙柏凱離去並
    報警處理，經警調閱監視器影像，始循線查悉上情。　　　
二、案經余朱秀玲訴由臺北市政府警察局士林分局報告偵辦。
　　　  證據並所犯法條
一、上揭犯罪事實，業據被告趙柏凱於偵查中坦承不諱，核與告
    訴人余朱秀玲於警詢時指訴之情節相符，並有臺北市政府警
    察局士林分局扣押筆錄、扣押物品目錄表2份、贓物認領保
    管單
    2份，監視器影像光碟1片、監視器影像畫面翻拍照片6張在
    卷可資佐證，被告自白核與事實相符，其犯嫌堪予認定。
二、核被告趙柏凱所為，係犯刑法第320條1項之竊盜罪嫌。被告
    上開2次犯罪行為，犯意各別、行為互殊，請予分論併罰。
    被告竊得如附表所示財物，均業已歸還被害人，有贓物認領
    保管單1份在卷可稽，爰不聲請沒收犯罪所得。
三、依刑事訴訟法第451條第1項聲請逕以簡易判決處刑。
　　此　　致
臺灣士林地方法院
中　　華　　民　　國　 110　　年　　10　　月　　15　日
                            檢  察  官 陳  彥  章    
本件正本證明與原本無異
中　　華　　民　　國　 110　　年　　10　　月　　23　　日
                            書  記  官 黃  麗  菁
附表：
編號 時間 財物 金額(新臺幣) 1 110年8月11日17時59分許 仙人掌1盆、姑婆芋1盆 4,300 元 2 110年8月25日15時許 石筆虎尾蘭2盆 1,000元